臺灣新北地方法院民事判決
110年度訴字第2686號
原      告  林妍廷  
訴訟代理人  劉禹劭律師
被      告  施飴豐  
上列當事人間請求損害賠償等事件，經本院於民國111年12月28
日言詞辯論終結，判決如下：
    主  文
一、被告應給付原告新臺幣10萬元，及自民國110年12月2日起至
    清償日止，按年息5%計算之利息。
二、原告其餘之訴駁回。
三、訴訟費用由被告負擔百分之五，餘由原告負擔。
四、本判決第1項於原告以新臺幣參萬肆仟元供擔保後，得假執
    行。但被告如以新臺幣10萬元為原告預供擔保後，得免為假
    執行。
五、原告其餘假執行之聲請駁回。　　
    事實及理由
一、原告主張：兩造前為夫妻關係，育有2名子女，於民國107年
    6月4日兩願離婚。㈠被告於兩造離婚前之107年5月間某日，
    未經原告同意或授權，基於妨害電腦使用之犯意，在兩造位
    於新北市○○區○○路0段000號6樓當時居所，趁原告睡覺並將
    行動電話放在枕頭下之際，無故以原告指紋輸入原告持用之
    行動電話，入侵原告具有上網功能之智慧型行動電話，進入
    前開行動電話之LINE通訊軟體，而瀏覽原告儲存在上開行動
    電話中如起訴狀附件所示原告與訴外人鄭宏輝（下稱鄭宏輝
    ）間傳送非公開之對話文字訊息之電磁紀錄，再將之複製至
    其筆記型電腦內，而無故取得前開原告與鄭宏輝間透過通訊
    軟體LINE傳送訊息之電磁紀錄。㈡兩造離婚前之107年6月1日
    ，兩造與訴外人鄭宏輝簽立協議書(下稱系爭協議書)，其中
    第6條約定：「三方均保證日後不得自行或指示第三人騷擾
    任何一方之家人，如有違者，騷擾之一方應賠償被騷擾方新
    臺幣（下同）100 萬元之懲罰性違約金」。詎訴外人即原告
    之母許美珠竟於109年8月25日收受被告匿名所寄發之黑函乙
    件，內容為原告與鄭宏輝間107年2月22日至同月24日LINE對
    話紀錄；另訴外人即原告之姑姑林慈慧亦於109年9月16日收
    受被告匿名所寄發之黑函乙件，內容為原告與鄭宏輝間106
    年10月28日LINE 通訊軟體對話紀錄。許美珠及林慈慧收到
    上開黑函（上開黑函2件，下稱系爭黑函2件）後，即向原告
    質問，原告方知被告有前開妨害電腦使用及匿名寄送系爭黑
    函之行為，並向台灣新北地方檢察署（下稱新北地檢署）提
    出告訴，嗣檢察官就被告妨害電腦使用之犯行部分，以該署
    109年度偵字第36311號聲請簡易判決處刑書向鈞院聲請簡易
    判決處刑，經鈞院刑事庭以110年度簡字第3208號刑事簡易
    判決判處有期徒刑3月，以新臺幣1,000元折算1日確定在案
    。為此，原告爰依民法第184 條第1項前段、第195 條第1項
    前段規定，就被告妨害電腦使用之不法侵害行為，請求精神
    慰撫金新臺幣（下同）100萬元；另就被告匿名寄發系爭黑
    函之行為，依系爭協議書第6條約定，請求懲罰性違約金100
    萬元。以上合計請求200萬元等語。聲明：被告應給付原告2
    00萬元及自起訴狀繕本送達翌日起至清償日止，按年息5%計
    算之利息；願供擔保請准宣告假執行。
二、被告則以：原告於兩造婚姻尚存續時，常以莫須有理由要脅
    被告與其離婚並將所有財產歸原告，被告認事有異狀，迫於
    無奈，方未經原告同意瀏覽原告手機訊息，因而得知有他人
    介入婚姻。被告即著手調查，因而於107年6月1日會同警方
    查獲原告與鄭宏輝之不當行為。其後被告亦讓原告無條件離
    婚，保住被告唯一房產。被告自離婚後一直遵守系爭協議書
    約定，未有散布行為，但原告卻恣意興訟、濫訴，民刑事均
    遭法院或地檢署駁回或不起訴，原告興訟20餘件騷擾被告及
    家人，雖經還被告清白，但被告與家人3年多來均生活於恐
    懼無奈中，精神受到無窮打擊等語。答辯聲明：駁回原告之
    訴及假執行之聲請。
三、以下事實為兩造不爭執，並據提出相關證明以為證明，堪信
    為真正：
　㈠兩造本為夫妻，育有2名子女，於107年6月4日兩願離婚。被
    告於兩造離婚前之107年5月間某日，未經原告同意或授權，
    基於妨害電腦使用之犯意，在其二人位於新北市○○區○○路0
    段000號6樓當時居所，趁原告睡覺並將行動電話放在枕頭下
    之際，無故以原告指紋輸入原告持用之行動電話，入侵原告
    具有上網功能之智慧型行動電話，進入前開行動電話之LINE
    通訊軟體，而瀏覽原告儲存在上開行動電話中如起訴狀附件
    所示原告與鄭宏輝間傳送非公開之對話文字訊息之電磁紀錄
    ，再將之複製至其筆記型電腦內，而無故取得前開原告與鄭
    宏輝間透過通訊軟體LINE傳送訊息之電磁紀錄。被告上開妨
    害電腦使用之行為，經新北地檢署檢察官以109年度偵字第3
    6311號聲請簡易判決處刑書起訴，並經本院刑事庭以110年
    度簡字第3208號刑事簡易判決判處有期徒刑3月，以新臺幣1
    000元折算1日確定。並有上開聲請簡易判決處刑書、刑事判
    決各1件在卷可證。
　㈡兩造離婚前之107年6月1日，兩造與鄭宏輝簽立協議書(下稱
    系爭協議書)，其中第6條約定：「三方均保證日後不得自行
    或指示第三人騷擾任何一方之家人，如有違者，騷擾之一方
    應賠償被騷擾方100 萬元之懲罰性違約金」，並有系爭協議
    書影本1件可證。
四、本院之判斷；
　㈠原告主張被告於107年5月間某日，未經原告同意或授權，有
    前開妨害電腦使用之行為等情，為被告不爭執，並有上開上
    開聲請簡易判決處刑書、刑事判決各1件可證，此部分事實
    ，堪予認定。
　㈡另原告主張被告匿名寄發系爭黑函2件予原告母親、姑姑等語
    ，則為被告否認。按民事訴訟如係由原告主張權利者，應先
    由原告負舉證之責，若原告先不能舉證，以證實自己主張之
    事實為真實，則被告就其抗辯事實即令不能舉證，或其所舉
    證據尚有疵累，亦應駁回原告之請求（最高法院17年上字第
    917號裁判要旨參照）。原告此部分主張，固提出系爭黑函
    及信封影本各2件、新北地檢署檢察官上開偵查案件110年2
    月1日訊問筆錄影本2件、該偵查卷內之瑞芳分局偵查隊警員
    之110年2月21日職務報告書影本1件（見本院卷第27-54、93
    -98頁）為憑。惟查，原告前曾以被告基於洩漏秘密之犯意
    ，分別於109年8月24日前某日、109年8月25日前某日、109
    年9月16日前某日，以寄發匿名信件之方式，將上開原告與
    鄭宏輝間LINE對話紀錄電磁紀錄，寄予原告母親、姑姑及鄭
    宏輝，以此方式洩漏原告之秘密資料，因認被告涉犯刑法第
    318條之1洩漏因利用電腦持有他人秘密罪嫌，向新北地檢署
    提出告訴，經檢察官以同一偵查案件(109年度偵字第36311
    號)偵查後，認為告訴人（即本件原告）所指稱被告涉犯刑
    法第318條之1洩漏因利用電腦持有他人秘密罪嫌，無非以被
    告無故持有原告與他人對話訊息之電磁紀錄為論據，然觀諸
    告訴人（即本件原告）提出之信封外觀，並無可資辨識寄發
    行為人身分之資料訊息，有信封影本3份在卷可參。再者，
    本件經聲請搜索票命警檢視被告筆記型電腦後，電腦內並無
    信封所載收件人地址、姓名等資料，此有警方現場搜索錄影
    畫面翻拍照片、職務報告1份附卷可參。從而，本件除告訴
    人（即本件原告）之單一指訴外，並無其他積極證據以佐其
    說，自難僅憑告訴人（即本件原告）指訴，即遽認被告涉有
    前揭之犯行。此外，復查無其他積極證據足認被告其他犯行
    ，而對被告予以不起訴處分在案確定。此有新北地檢署109
    年度偵字第36311號不起訴處分書附卷足徵（見本院卷第85-
    86頁）。原告所提本件所提系爭黑函2件、新北地檢署檢察
    官109年度偵字第36311號偵查案件110年2月1日訊問筆錄影
    本2件、該偵查卷內之瑞芳分局偵查隊警員之110年2月21日
    職務報告書影本1件，均係原告於前開偵查案件中所提相關
    資料，而檢察官經偵查並審酌全部卷證，而認並無證據證明
    被告有如原告所指稱之洩漏因利用電腦持有他人秘密罪嫌，
    而對被告予以不起訴處分。而本件依原告所提系爭黑函影本
    2件，同樣信封外觀，並無可資辨識寄發行為人身分之資料
    訊息，有信封影本2份在卷足徵（見本院卷第27、41頁），
    此外，原告並未提出其他證據以為證明，其此部分之主張，
    為無可採。
　㈢按因故意或過失，不法侵害他人之權利者，負損害賠償責任
    。不法侵害他人之身體、健康、名譽、自由、信用、隱私、
    貞操，或不法侵害其他人格法益而情節重大者，被害人雖非
    財產上之損害，亦得請求賠償相當之金額。其名譽被侵害者
    ，並得請求回復名譽之適當處分。民法第184條第1項前段、
    第195條第1項定有明文。本件被告於107年5月間某日，未經
    原告同意或授權，有前開妨害電腦使用之不法侵害行為，業
    如前述，則原告依上開規定，請求被告賠償精神慰撫金，乃
    為正當。本院審酌原告大學畢業，從事壽險業，109年度所
    得約105萬元，名下雖無不動產，但有其他投資如基金、美
    元、黃金等；被告大學畢業，目前從事販賣冷氣業務，109
    年度所得約230萬元，但需負擔子女扶養費（原本扶養費每
    月4 萬元，現因1名子女成年，故每月付2萬元），名下有位
    於桃園之不動產、及供販賣冷氣工作使用之汽車1輛〈此據兩
    造於本院陳明，見本院184-185頁，及本院依職權調取之兩
    造稅務電子閘門財產所得調件明細表可稽，附於本院限閱卷
    〉，暨被告妨害電腦使用之不法侵害情節、原告因此所受精
    神痛苦程度等一切情狀，認原告此部分請求精神慰撫金100
    萬元，實屬過高，應以10萬元為允適。逾此金額之請求，即
    非有據。
五、綜上所述，原告依侵權行為法律關係、系爭協議書約定，請
    求被告給付10萬元及自起訴狀繕本送達翌日即110年12月2日
    起（見本院卷第109頁送達證書）至清償日止，按年息5%計
    算之法定遲延利息範圍部分，為有理由，應予准許。逾此範
    圍之請求，則非正當，應予駁回。
六、原告陳明願供擔保，聲請宣告假執行，經核原告勝訴部分，
    合於法律規定，爰酌定相當之擔保金額宣告之，本院並依職
    權酌定相當金額諭知被告得供擔保後免為假執行。至於原告
    敗訴部分，其假執行之聲請，失所依據，應予駁回。
七、因本案事證已臻明確，兩造其餘主張陳述及所提之證據，經
    審酌後認於本判決結果不生影響，爰不一一論述，附此敘明
    。
八、結論：原告之訴為一部有理由，一部無理由，依民事訴訟法
    第79條，第390條第2項、第392條，判決如主文。
中　　華　　民　　國　　111 　年　　1 　　月　　11　　日
                  民事第八庭    法　官　陳翠琪
以上正本係照原本作成
如對本判決上訴，須於判決送達後20日內向本院提出上訴狀。如
委任律師提起上訴者，應一併繳納上訴審裁判費。
中　　華　　民　　國　　111 　年　　1 　　月　　11　　日
                                書記官　曾怡婷